【裁判字號】    97,訴,755
【裁判日期】    980106
【裁判案由】    違反毒品危害防制條例
【裁判全文】
臺灣苗栗地方法院刑事判決               97年度訴字第755號
公  訴  人  臺灣苗栗地方法院檢察署檢察官
被      告  甲○○
                      號
                    （另案於臺灣臺中監獄苗栗分監執行）
指定辯護人  徐宏澤律師
被      告  乙○○
                      號在押.
指定辯護人  張智宏律師
上列被告因違反毒品危害防制條例案件，經檢察官提起公訴（97
年度偵字第3162號），本院判決如下：
    主  文
甲○○共同販賣第一級毒品，共肆罪，各處如附表編號三、六所
示之刑；又共同販賣第二級毒品，共拾壹罪，各處如附表編號一
、二、四、五、七所示之刑。應執行有期徒刑拾壹年，扣案之第
一級毒品海洛因壹包（淨重貳點玖捌公克，空包裝重零點伍公
克）、第二級毒品甲基安非他命拾陸包（驗餘合計含袋重玖點玖
肆伍公克）沒收銷燬；門號0000000000、00000
00000號行動電話各壹支（均含SIM 卡）、電子磅秤壹台、
空夾鏈袋壹包均沒收；扣案之販賣毒品所得共新臺幣貳萬貳仟元
與乙○○連帶沒收。
乙○○共同販賣第一級毒品，共肆罪，均累犯，各處如附表編號
三、六所示之刑；又共同販賣第二級毒品，共拾壹罪，均累犯，
各處如附表編號一、二、四、五、七所示之刑。應執行有期徒刑
拾壹年貳月，扣案之第一級毒品海洛因壹包（淨重貳點玖捌公克
，空包裝重零點伍公克）、第二級毒品甲基安非他命拾陸包（
驗餘合計含袋重玖點玖肆伍公克）沒收銷燬；門號000000
0000、0000000000號行動電話各壹支（均含SIM
卡）、電子磅秤壹台、空夾鏈袋壹包均沒收；扣案之販賣毒品所
得共新臺幣貳萬貳仟元與甲○○連帶沒收。
    事  實
一、乙○○前因毒品案件經法院判處有期徒刑4 月確定、另因贓
    物及恐嚇案件分別經法院判處有期徒刑8 月、6 月及8 月並
    定應執行刑為1 年7 月確定，經接續執行，於民國93年8 月
    10日假釋出監，假釋期間付保護管束，嗣於93年9 月27日保
    護管束期滿，假釋未經撤銷，視為執行完畢。詎仍不知悔改
    ，與甲○○均明知海洛因及甲基安非他命分係毒品危害防制
    條例第2 條第2 項第1 、2 款所定之第一、二級毒品，不得
    非法販賣，竟共同基於販賣第一級毒品海洛因及第二級毒品
    甲基安非他命以營利之犯意聯絡，先由甲○○向綽號「光頭
    」之成年男子購入海洛因及甲基安非他命後，將海洛因摻以
    葡萄糖稀釋再分裝成每包重約0.15公克至0.2 公克之小包裝
    ，另甲基安非他命則分裝成每包重約0.2 公克之小包裝，並
    均以甲○○所有之0000000000號行動電話，於販賣第二級毒
    品時或以乙○○所有之0000000000號行動電話，作為聯絡之
    用，分別於如附表所示時間、地點，以如附表所示之方式，
    販賣第一級毒品海洛因或第二級毒品甲基安非他命予如附表
    所示之納隆沙及秘密證人A1至A7等人，所得之財物均供甲○
    ○、乙○○日常生活共同花用。嗣於97年7 月2 日15時30分
    許，為警持本院核發之搜索票，在苗栗縣頭份鎮○○路545
    巷22弄12號4 樓之6 處實施搜索，並扣得甲基安非他命16包
    （驗餘合計含袋重9.945 公克）、海洛因1 包（淨重2.98公
    克，空包裝重0.35公克）、電子磅秤1 台、行動電話4 支（
    含SIM 卡，門號分別為0000000000、0000000000、00000000
    00、0000000000號）、夾鏈袋1 包、現金新臺幣（下同）94
    ,500 元 及Acer牌筆記型電腦1 台（業已發還失竊之被害人
    洪峻龍）等物，始悉上情。嗣乙○○、甲○○遭查獲後，乃
    供出其毒品來源，因而破獲其上手即綽號「光頭」之林林斌
    。
二、案經苗栗縣警察局移送臺灣苗栗地方法院檢察署檢察官偵查
    起訴。
    理  由
一、按現行刑事訴訟法為保障被告之反對詰問權，排除具有虛偽
    危險性之傳聞證據，以求實體真實之發見，於該法第159 條
    第1 項明定被告以外之人於審判外之言詞或書面陳述，除法
    律有規定者外，不得作為證據。而刑事訴訟法第159條之1至
    159條之4有傳聞法則之例外規定，且被告以外之人於審判外
    之陳述，雖不符前4 條之規定，而經當事人於審判程序同意
    作為證據，法院審酌該言詞陳述或書面陳述作成時之情況，
    認為適當者，亦得為證據；當事人、代理人或辯護人於法院
    調查證據時，知有第159條第1項不得為證據之情形，而未於
    言詞辯論終結前聲明異議者，視為有前項之同意，刑事訴訟
    法第159條之5定有明文。本案以下所引用之被告以外之人於
    審判外之陳述（含書面陳述），業經本院於準備程序及審理
    時予以提示並告以要旨，且各經檢察官、被告表示意見，迄
    於言詞辯論終結前，均未主張有刑事訴訟法第159 條第1項
    不得為證據之情形，是應視為同意作為證據，且經本院審酌
    後，無取得證據違法、欠缺供述之任意性或證據證明力顯然
    偏低等不適當之情形，認均有證據能力，合先敘明。
二、訊據被告甲○○、乙○○對於上開犯罪事實均坦承不諱，核
    與證人即如附表所示之納隆沙等7 人證述之情節相符，又有
    苗栗縣警察局刑警大隊搜索扣押筆錄及扣押物品目錄表、本
    院核發之通訊監察書、0000000000號行動電話通訊監察譯文
    、現場照片、扣案毒品照片及法務部調查局濫用藥物實驗室
    鑑定書（調科壹字第09723031310 號）、行政院衛生署管制
    藥品管理局鑑定書（管檢字第0970012029號）各1 份在卷可
    憑，足見其2 人之自白與事實相符，其販賣第一級毒品、第
    二級毒品犯行，洵堪認定，應依法論科。
三、核被告甲○○、乙○○如附表編號一、二、三(三)、四、五、
    六、七所為之犯行，均係犯毒品危害防制條例第4 條第2 項
    之販賣第二級毒品罪，於如附表編號三、六所為之犯行，均
    係犯毒品危害防制條例第4 條第1 項之販賣第一級毒品罪，
    其2 人因販賣而持有毒品海洛因、甲基安非他命之低度行為
    ，均應為販賣之高度行為所吸收，不另論罪。被告2 人對於
    上開犯行，均有犯意聯絡及行為分擔，為共同正犯。又被告
    2 人於如附表三(三)、六所為之犯行，均係以1 個販賣海洛因
    及甲基安非他命之行為，同時觸犯上開2 罪名，為想像競合
    犯，均應從1 重論以販賣第一級毒品罪處斷。又被告2 人於
    如附表所示之多次販賣第一、二級毒品犯行，均係接獲吸毒
    者各次來電後，始進而為各該次毒品交易行為，主觀上亦難
    認係出於一次決意，其多次販賣第一、二級毒品之行為，依
    社會通念，認應為數罪之評價，始符刑罰公平原則，是被告
    所犯如附表所示各罪，均屬犯意各別，應予分論併罰。被告
    乙○○前有如事實欄一所載之刑案科刑及執行紀錄，於93年
    9 月27日執行完畢等情，有臺灣高等法院被告前案紀錄表1
    份在卷可稽，其受有期徒刑之執行完畢後，5 年內故意再犯
    本案前揭之罪，均為累犯，除販賣第一級毒品罪之法定本刑
    為死刑及無期徒刑及販賣第二級毒品罪之法定本刑為無期徒
    刑部分不得加重外，餘依刑法第47條第1 項之規定，加重其
    刑。又被告甲○○、乙○○為警查獲後，業已供出毒品來源
    ，因而破獲其毒品上手林林斌，為本案起訴書所敘明，並有
    指證筆錄及苗栗縣警察局刑事警察大隊刑事案件移送書附於
    卷外證物袋中可佐，爰依毒品危害防制條例第17條之規定，
    減輕其刑，被告乙○○之部分並依法先加後減。
四、又按犯罪之情狀顯可憫恕，認科以最低度刑仍嫌過重者，得
    酌量減輕其刑，刑法第59條定有明文。而販賣第一級毒品罪
    之法定刑為死刑或無期徒刑，然同為販賣第一級毒品之人，
    其原因動機不一，犯罪情節未必盡同，或有大盤毒梟者，亦
    有中、小盤之分，甚或僅止於吸毒者友儕間為求互通有無之
    有償轉讓者亦有之，其販賣行為所造成危害社會之程度自屬
    有異，法律科處此類犯罪，所設之法定最低本刑卻同為「死
    刑或無期徒刑」，不可謂不重。於此情形，倘依其情狀處以
    較輕之徒刑，即足以懲儆，並可達防衛社會之目的者，自非
    不可依客觀之犯行與主觀之惡性二者加以考量其情狀，是否
    有可憫恕之處，適用刑法第59條之規定酌量減輕其刑，期使
    個案裁判之量刑，能斟酌至當，符合比例原則。本案被告甲
    ○○、乙○○所為販賣第一級毒品部分，販賣次數僅有4 次
    ，販賣毒品數量及所獲利益非鉅，並非惡性極重之大盤毒梟
    ，對於社會危害之程度，自不能與大盤毒梟等同論之，倘就
    被告2 人販賣第一級毒品之犯行各科以法定最低刑度，均猶
    嫌過重，難謂符合罪刑相當性及比例原則，客觀上足以引起
    一般之同情，其犯罪情狀尚有可憫之處，是其2 人所犯上開
    販賣第一級毒品各罪，均爰依刑法第59條之規定，減輕其刑
    ，是被告乙○○之部分乃就併科罰金部分先加後遞減之，就
    法定刑為死刑、無期徒刑部分則予遞減輕其刑，被告甲○○
    之部分則予以遞減輕其刑。爰審酌被告甲○○、乙○○明知
    毒品對我國社會安寧秩序及國人健康之危害非輕，竟仍販賣
    毒品以營利，戕害國民健康與社會治安程度至鉅，其中被告
    甲○○負責向上手購買毒品及分裝，被告乙○○則駕車接送
    甲○○前往指定地點交易，就本案犯行之參與程度大致相同
    ，惟念及其2 人於犯後均坦承犯行，並供出毒品來源因而破
    獲上手，對毒品之查緝有所助益，堪認其等實具有悔意，及
    其等犯罪之動機、目的、智識程度等一切情狀，分別量處如
    主文所示之刑，並定其應執行之刑，以示懲儆。
五、沒收部分：
  (一)按查獲之第一、二級毒品，不問屬於犯人與否，均沒收銷燬
    之，毒品危害防制條例第18條第1 項前段定有明文。查扣案
    白色粉末1 包（淨重2.98公克，空包裝重0.35公克）經鑑定
    結果含有海洛因成分；扣案之白色或無色透明結晶塊16包（
    驗餘合計含袋重9.945 公克），經鑑定結果含有甲基安非他
    命成分，有法務部調查局濫用藥物實驗室鑑定書（調科壹字
    第09723031310 號）、行政院衛生署管制藥品管理局鑑定書
    （管檢字第0970012029號）各1 份在卷可憑（見97偵字第
    3162號卷第183 頁、本院卷第78頁），且該包裝袋因與其內
    之毒品業已無法析離，應將之同視為第一級、第二級毒品，
    從而不問屬於犯人與否，爰併依上開規定宣告沒收銷燬之。
  (二)再按犯毒品危害防制條例第4 條之罪者，其供犯罪所用或因
    犯罪所得之財物，均沒收之，如全部或一部不能沒收時，追
    徵其價額或以其財產抵償之，毒品危害防制條例第19條第1
    項定有明文；再共同正犯因相互間利用他人之行為，以遂行
    其犯意之實現，本於責任共同之原則，有關沒收部分，對於
    共犯間供犯罪所用之物，自均應為沒收之諭知。而就共同正
    犯之犯罪所得為新臺幣時，因係合併計算，且於全部或一部
    不能沒收時以其財產抵償之，為避免執行時發生重複沒收、
    抵償之情形，故各共同正犯之間係採連帶沒收主義，於裁判
    時僅諭知連帶沒收，不得就全體共同正犯之總所得，對各該
    共同正犯分別重複諭知沒收；此與罰金刑應分別諭知、分別
    執行者不同。末按毒品危害防制條例第19條第1 項規定，犯
    販賣毒品罪者，其犯罪所得之財物均沒收之，係採義務沒收
    主義。故販賣毒品所得之對價，不問其中成本若干，利潤多
    少，均應全部諭知沒收，貫徹政府查禁煙毒之決心，以符立
    法本旨（最高法院91年度臺上字第2419號判決參照）。查本
    件扣案之現金94,500元中，被告甲○○固承稱其中4 萬元係
    伊販賣毒品之所得（見本院卷第88頁），惟依本院認定之犯
    罪事實，如附表所示之證人納隆沙、A2、A3、A5、A7等人僅
    交付購買毒品之價金共22,000元予被告2 人，至證人A1尚未
    交付價金1,000 元即為警查獲，此經A1於偵查中證述明確（
    見偵卷第35頁），故難認被告2 人有此部分之犯罪所得；又
    Acer牌筆記型電腦1 台，雖係被告2 人以毒品與證人A6互易
    所得，惟上開電腦實屬洪峻龍失竊之物，乃經警於97年7 月
    2 日發還予洪峻龍，有贓物認領保管單1 紙在卷可稽（見警
    卷第63頁），是該電腦經發還後，已非屬被告2 人販賣毒品
    所得之財物，自不得對之宣告沒收。爰僅就扣案現金之其中
    22,000元對被告2 人為連帶沒收之諭知，其餘部分則不在沒
    收之列。
  (三)又扣案之電子磅秤1 台、空夾鏈袋1 包、門號0000000000號
    行動電話1 支，均係被告甲○○所有，供被告甲○○、乙○
    ○分裝販賣及聯絡販賣海洛因、甲基安非他命所用之物；另
    門號0000000000號行動電話1 支，為被告乙○○所有，亦有
    供被告乙○○聯絡販賣甲基安非他命所用，業經被告甲○○
    、乙○○供承在卷（見本院卷第89-91 頁），自亦應依毒品
    危害防制條例第19條第1 項之規定，宣告沒收。至於扣案之
    門號0000000000、0000000000之行動電話2 支（均含SIM 卡
    ），均非供本案犯罪所用，亦查無其他積極證據足認確與被
    告之本案犯行有所關聯，爰不予宣告沒收，附此敘明。
據上論斷，應依刑事訴訟法第299 條第1 項前段，毒品危害防制
條例第4 條第1 項、第2 項、第17條、第18條第1 項、第19條第
1 項，刑法第11條前段、第28條、第47條第1 項、第59條、第51
條第5 款，判決如主文。
本案經檢察官唐先恆到庭執行職務。
中    華    民    國    98    年    1     月    6     日
                  刑事第三庭  審判長法  官  柳章峰
                                    法  官  呂曾達
                                    法  官  顏苾涵
以上正本證明與原本無異。
如不服本判決應於收受判決後10日內向本院提出上訴書狀，並應
應敘述具體理由。其未敘述上訴理由者，應於上訴期間屆滿後20
日內向本院補提理由書(均須按他造當事人之人數附繕本)「切勿
逕送上級法院」。
                                    書記官  黃雅琦
中    華    民    國    98    年    1     月    6     日
附錄所犯法條全文：
毒品危害防制條例第4條
製造、運輸、販賣第一級毒品者，處死刑或無期徒刑；處無期徒
刑者，得併科新臺幣1 千萬元以下罰金。
製造、運輸、販賣第二級毒品者，處無期徒刑或7 年以上有期徒
刑，得併科新臺幣7 百萬元以下罰金。
製造、運輸、販賣第三級毒品者，處5 年以上有期徒刑，得併科
新臺幣5 百萬元以下罰金。製造、運輸、販賣第四級毒品者，處
3年 以上10年以下有期徒刑，得併科新臺幣3 百萬元以下罰金。
製造、運輸、販賣專供製造或施用毒品之器具者，處1 年以上7
年以下有期徒刑，得併科新臺幣1 百萬元以下罰金。
前五項之未遂犯罰之。
 附表：
┌──┬───┬────┬───────┬───────┬──────────────┐
│編號│買受人│販賣時間│販賣方式      │交易數量及販賣│主  文                      │
│    │      │、地點  │              │毒品所得      │                            │
├──┼───┼────┼───────┼───────┼──────────────┤
│一、│納隆沙│97年5月 │由納隆沙撥打蕭│甲基安非他命1 │甲○○、乙○○共同販賣第二級│
│    │      │間某日，│淑如所有之0926│包2000元      │毒品，甲○○處有期徒刑年陸│
│    │      │在苗栗縣│043708號電話，│              │月；乙○○累犯，處有期徒刑│
│    │      │竹南鎮保│談妥交易時、地│              │年柒月。扣案之第二級毒品甲基│
│    │      │來得公司│及數量後，由羅│              │安非他命拾陸包（驗餘合計含袋│
│    │      │門口    │文建駕駛車牌號│              │重玖點玖肆伍公克）沒收銷燬；│
│    │      │        │碼6281-HN 號自│              │門號0000000000、０│
│    │      │        │小客車搭載蕭淑│              │000000000號行動電話│
│    │      │        │如前往完成交易│              │各壹支（均含SIM 卡）、電子磅│
│    │      │        │              │              │秤壹台、空夾鏈袋壹包均沒收；│
│    │      │        │              │              │扣案之販賣毒品所得新臺幣貳仟│
│    │      │        │              │              │元連帶沒收。                │
│    │      ├────┼───────┼───────┼──────────────┤
│    │      │97年6月9│同上          │甲基安非他命1 │甲○○、乙○○共同販賣第二級│
│    │      │日下午，│              │包2000元      │毒品，甲○○處有期徒刑年陸│
│    │      │在苗栗縣│              │              │月；乙○○累犯，處有期徒刑│
│    │      │竹南鎮保│              │              │年柒月。扣案之第二級毒品甲基│
│    │      │來得公司│              │              │安非他命拾陸包（驗餘合計含袋│
│    │      │門口    │              │              │重玖點玖肆伍公克）沒收銷燬；│
│    │      │        │              │              │門號0000000000、０│
│    │      │        │              │              │000000000號行動電話│
│    │      │        │              │              │各壹支（均含SIM 卡）、電子磅│
│    │      │        │              │              │秤壹台、空夾鏈袋壹包均沒收；│
│    │      │        │              │              │扣案之販賣毒品所得新臺幣貳仟│
│    │      │        │              │              │元連帶沒收。                │
│    │      ├────┼───────┼───────┼──────────────┤
│    │      │97年6月 │同上          │甲基安非他命1 │甲○○、乙○○共同販賣第二級│
│    │      │19日下午│              │包3000元      │毒品，甲○○處有期徒刑年陸│
│    │      │，在苗栗│              │              │月；乙○○累犯，處有期徒刑│
│    │      │縣竹南鎮│              │              │年柒月。扣案之第二級毒品甲基│
│    │      │保來得公│              │              │安非他命拾陸包（驗餘合計含袋│
│    │      │司門口  │              │              │重玖點玖肆伍公克）沒收銷燬；│
│    │      │        │              │              │門號0000000000、０│
│    │      │        │              │              │000000000號行動電話│
│    │      │        │              │              │各壹支（均含SIM 卡）、電子磅│
│    │      │        │              │              │秤壹台、空夾鏈袋壹包均沒收；│
│    │      │        │              │              │扣案之販賣毒品所得新臺幣仟│
│    │      │        │              │              │元連帶沒收。                │
├──┼───┼────┼───────┼───────┼──────────────┤
│二、│秘密證│97年7月2│由A1撥打甲○○│甲基安非他命1 │甲○○、乙○○共同販賣第二級│
│    │人A1  │日凌晨0 │所有之00000000│包1000元（尚未│毒品，甲○○處有期徒刑年陸│
│    │      │時45分，│08號電話，談妥│付款）        │月；乙○○累犯，處有期徒刑│
│    │      │在苗栗縣│交易時、地及數│              │年柒月。扣案之第二級毒品甲基│
│    │      │竹南鎮保│量後，由乙○○│              │安非他命拾陸包（驗餘合計含袋│
│    │      │來得公司│駕駛車牌號碼  │              │重玖點玖肆伍公克）沒收銷燬；│
│    │      │門口    │6281-HN 號自小│              │門號0000000000、０│
│    │      │        │客車搭載甲○○│              │000000000號行動電話│
│    │      │        │前往交付甲基安│              │各壹支（均含SIM 卡）、電子磅│
│    │      │        │非他命，惟A1在│              │秤壹台、空夾鏈袋壹包均沒收。│
│    │      │        │交付價金之前，│              │                            │
│    │      │        │經警攔檢查獲  │              │                            │
├──┼───┼────┼───────┼───────┼──────────────┤
│三、│秘密證│97年6月7│由A2撥打甲○○│海洛因2 包，共│甲○○、乙○○共同販賣第一級│
│(一)  │人A2  │日下午，│所有之00000000│2000 元       │毒品，乙○○累犯，各處有期徒│
│    │      │在苗栗縣│08號電話，談妥│              │刑柒年陸月。扣案之第一級毒品│
│    │      │頭份鎮愛│交易時、地及數│              │海洛因壹包（淨重貳點玖捌公克│
│    │      │伊堡汽車│量後，由乙○○│              │，空包裝重零點伍公克）沒收│
│    │      │旅館附近│駕駛車牌號碼  │              │銷燬；門號000000000│
│    │      │        │6281-HN 號自小│              │八號行動電話壹支（含SIM 卡）│
│    │      │        │客車搭載甲○○│              │、電子磅秤壹台、空夾鏈袋壹包│
│    │      │        │前往完成交易  │              │均沒收；扣案之販賣毒品所得新│
│    │      │        │              │              │臺幣貳仟元連帶沒收。        │
├──┤      ├────┼───────┼───────┼──────────────┤
│三、│      │97年6月 │同上          │海洛因1 包1000│甲○○、乙○○共同販賣第一級│
│(二)  │      │25日晚間│              │元            │毒品，乙○○累犯，各處有期徒│
│    │      │，在苗栗│              │              │刑柒年陸月。扣案之第一級毒品│
│    │      │縣頭份鎮│              │              │海洛因壹包（淨重貳點玖捌公克│
│    │      │愛伊堡汽│              │              │，空包裝重零點伍公克）沒收│
│    │      │車旅館附│              │              │銷燬；門號000000000│
│    │      │近      │              │              │八號行動電話壹支（含SIM 卡）│
│    │      │        │              │              │、電子磅秤壹台、空夾鏈袋壹包│
│    │      │        │              │              │均沒收；扣案之販賣毒品所得新│
│    │      │        │              │              │臺幣壹仟元連帶沒收。        │
├──┤      ├────┼───────┼───────┼──────────────┤
│三、│      │97年6月 │由A2撥打甲○○│海洛因3 包，共│甲○○、乙○○共同販賣第一級│
│(三)  │      │27日晚間│所有之00000000│3000元；甲基安│毒品，乙○○累犯，各處有期徒│
│    │      │，苗栗縣│08號電話，談妥│非他命1 包1000│刑柒年陸月。扣案之第一級毒品│
│    │      │頭份鎮中│交易時、地及數│元            │海洛因壹包（淨重貳點玖捌公克│
│    │      │央路545 │量後，A2即前往│              │，空包裝重零點伍公克）、第│
│    │      │22弄12號│甲○○、乙○○│              │二級毒品甲基安非他命拾陸包（│
│    │      │前      │之苗栗縣頭份鎮│              │驗餘合計含袋重玖點玖肆伍公克│
│    │      │        │中央路545 巷22│              │）沒收銷燬；門號０九二六０四│
│    │      │        │弄12號租屋處前│              │三七０八、000000000│
│    │      │        │完成交易      │              │五號行動電話各壹支（均含SIM │
│    │      │        │              │              │卡）、電子磅秤壹台、空夾鏈袋│
│    │      │        │              │              │壹包均沒收；扣案之販賣毒品所│
│    │      │        │              │              │得新臺幣肆仟元連帶沒收。    │
├──┼───┼────┼───────┼───────┼──────────────┤
│四、│秘密證│97年6月 │由A3撥打甲○○│甲基安非他命1 │甲○○、乙○○共同販賣第二級│
│    │人A3  │初某日，│所有之00000000│包1000元      │毒品，甲○○處有期徒刑年陸│
│    │      │在A3證人│08號電話，談妥│              │月；乙○○累犯，處有期徒刑│
│    │      │住處（詳│交易時、地及數│              │年柒月。扣案之第二級毒品甲基│
│    │      │卷）    │量後，由乙○○│              │安非他命拾陸包（驗餘合計含袋│
│    │      │        │駕駛車牌號碼  │              │重玖點玖肆伍公克）沒收銷燬；│
│    │      │        │6281-HN 號自小│              │門號0000000000、０│
│    │      │        │客車搭載甲○○│              │000000000號行動電話│
│    │      │        │前往完成交易  │              │各壹支（均含SIM 卡）、電子磅│
│    │      │        │              │              │秤壹台、空夾鏈袋壹包均沒收；│
│    │      │        │              │              │扣案之販賣毒品所得新臺幣壹仟│
│    │      │        │              │              │元連帶沒收。                │
│    │      ├────┼───────┼───────┼──────────────┤
│    │      │97年6月 │同上          │甲基安非他命1 │甲○○、乙○○共同販賣第二級│
│    │      │12日下午│              │包1000元      │毒品，甲○○處有期徒刑年陸│
│    │      │，在苗栗│              │              │月；乙○○累犯，處有期徒刑│
│    │      │縣頭份鎮│              │              │年柒月。扣案之第二級毒品甲基│
│    │      │八德一路│              │              │安非他命拾陸包（驗餘合計含袋│
│    │      │中油加油│              │              │重玖點玖肆伍公克）沒收銷燬；│
│    │      │站附近  │              │              │門號0000000000、０│
│    │      │        │              │              │000000000號行動電話│
│    │      │        │              │              │各壹支（均含SIM 卡）、電子磅│
│    │      │        │              │              │秤壹台、空夾鏈袋壹包均沒收；│
│    │      │        │              │              │扣案之販賣毒品所得新臺幣壹仟│
│    │      │        │              │              │元連帶沒收。                │
│    │      ├────┼───────┼───────┼──────────────┤
│    │      │97年6月 │同上          │甲基安非他命1 │甲○○、乙○○共同販賣第二級│
│    │      │27日晚間│              │包1000元      │毒品，甲○○處有期徒刑年陸│
│    │      │，在苗栗│              │              │月；乙○○累犯，處有期徒刑│
│    │      │縣頭份鎮│              │              │年柒月。扣案之第二級毒品甲基│
│    │      │八德一路│              │              │安非他命拾陸包（驗餘合計含袋│
│    │      │中油加油│              │              │重玖點玖肆伍公克）沒收銷燬；│
│    │      │站附近  │              │              │門號0000000000、０│
│    │      │        │              │              │000000000號行動電話│
│    │      │        │              │              │各壹支（均含SIM 卡）、電子磅│
│    │      │        │              │              │秤壹台、空夾鏈袋壹包均沒收；│
│    │      │        │              │              │扣案之販賣毒品所得新臺幣壹仟│
│    │      │        │              │              │元連帶沒收。                │
├──┼───┼────┼───────┼───────┼──────────────┤
│五、│秘密證│97年6月4│由A5撥打甲○○│甲基安非他命1 │甲○○、乙○○共同販賣第二級│
│    │人A5  │日凌晨，│所有之00000000│包1000元      │毒品，甲○○處有期徒刑年陸│
│    │      │在苗栗縣│08號電話，談妥│              │月；乙○○累犯，處有期徒刑│
│    │      │頭份鎮松│交易時、地及數│              │年柒月。扣案之第二級毒品甲基│
│    │      │岩逸汽車│量後，由乙○○│              │安非他命拾陸包（驗餘合計含袋│
│    │      │旅館附近│駕駛車牌號碼  │              │重玖點玖肆伍公克）沒收銷燬；│
│    │      │        │6281-HN 號自小│              │門號0000000000、０│
│    │      │        │客車搭載甲○○│              │000000000號行動電話│
│    │      │        │前往完成交易  │              │各壹支（均含SIM 卡）、電子磅│
│    │      │        │              │              │秤壹台、空夾鏈袋壹包均沒收；│
│    │      │        │              │              │扣案之販賣毒品所得新臺幣壹仟│
│    │      │        │              │              │元連帶沒收。                │
├──┼───┼────┼───────┼───────┼──────────────┤
│六、│秘密證│97年6月 │由A6撥打甲○○│四分之三錢之海│甲○○、乙○○共同販賣第一級│
│    │人A6  │19日晚間│所有之00000000│洛因1 包及甲基│毒品，乙○○累犯，各處有期徒│
│    │      │，在苗栗│08號電話，談妥│安非他命1 包，│刑柒年陸月。扣案之第一級毒品│
│    │      │縣頭份鎮│交易時、地及數│由A6以洪峻龍失│海洛因壹包（淨重貳點玖捌公克│
│    │      │興隆路高│量後，由乙○○│竊之Acer牌筆記│，空包裝重零點伍公克）、第│
│    │      │速公路橋│駕駛車牌號碼  │型電腦1 台互易│二級毒品甲基安非他命拾陸包（│
│    │      │下      │6281-HN 號自小│（該台電腦已交│驗餘合計含袋重玖點玖肆伍公克│
│    │      │        │客車搭載甲○○│由洪峻龍領回）│）沒收銷燬；門號０九二六０四│
│    │      │        │前往完成交易  │              │三七０八、000000000│
│    │      │        │              │              │五號行動電話各壹支（均含SIM │
│    │      │        │              │              │卡）、電子磅秤壹台、空夾鏈袋│
│    │      │        │              │              │壹包均沒收。                │
├──┼───┼────┼───────┼───────┼──────────────┤
│七、│秘密證│97年6月3│由A7撥打甲○○│甲基安非他命2 │甲○○、乙○○共同販賣第二級│
│    │人A7  │日下午，│所有之00000000│包，共2000元  │毒品，甲○○處有期徒刑年陸│
│    │      │在苗栗縣│08號電話，談妥│              │月；乙○○累犯，處有期徒刑│
│    │      │頭份鎮「│交易時、地及數│              │年柒月。扣案之第二級毒品甲基│
│    │      │溫醫院」│量後，由乙○○│              │安非他命拾陸包（驗餘合計含袋│
│    │      │前7-11便│駕駛車牌號碼  │              │重玖點玖肆伍公克）沒收銷燬；│
│    │      │利商店  │6281-HN 號自小│              │門號0000000000、０│
│    │      │        │客車搭載甲○○│              │000000000號行動電話│
│    │      │        │前往完成交易  │              │各壹支（均含SIM 卡）、電子磅│
│    │      │        │              │              │秤壹台、空夾鏈袋壹包均沒收；│
│    │      │        │              │              │扣案之販賣毒品所得新臺幣貳仟│
│    │      │        │              │              │元連帶沒收。                │
│    │      ├────┼───────┼───────┼──────────────┤
│    │      │97年6月9│同上          │甲基安非他命1 │甲○○、乙○○共同販賣第二級│
│    │      │日中午，│              │包1000元      │毒品，甲○○處有期徒刑年陸│
│    │      │在苗栗縣│              │              │月；乙○○累犯，處有期徒刑│
│    │      │頭份鎮「│              │              │年柒月。扣案之第二級毒品甲基│
│    │      │溫醫院」│              │              │安非他命拾陸包（驗餘合計含袋│
│    │      │前7-11便│              │              │重玖點玖肆伍公克）沒收銷燬；│
│    │      │利商店  │              │              │門號0000000000、０│
│    │      │        │              │              │000000000號行動電話│
│    │      │        │              │              │各壹支（均含SIM 卡）、電子磅│
│    │      │        │              │              │秤壹台、空夾鏈袋壹包均沒收；│
│    │      │        │              │              │扣案之販賣毒品所得新臺幣壹仟│
│    │      │        │              │              │元連帶沒收。                │
│    │      ├────┼───────┼───────┼──────────────┤
│    │      │97年6 月│同上          │甲基安非他命1 │甲○○、乙○○共同販賣第二級│
│    │      │初某日，│              │包1000元      │毒品，甲○○處有期徒刑年陸│
│    │      │在苗栗縣│              │              │月；乙○○累犯，處有期徒刑│
│    │      │竹南鎮民│              │              │年柒月。扣案之第二級毒品甲基│
│    │      │族路中華│              │              │安非他命拾陸包（驗餘合計含袋│
│    │      │電信前  │              │              │重玖點玖肆伍公克）沒收銷燬；│
│    │      │        │              │              │門號0000000000、０│
│    │      │        │              │              │000000000號行動電話│
│    │      │        │              │              │各壹支（均含SIM 卡）、電子磅│
│    │      │        │              │              │秤壹台、空夾鏈袋壹包均沒收；│
│    │      │        │              │              │扣案之販賣毒品所得新臺幣壹仟│
│    │      │        │              │              │元連帶沒收。                │
└──┴───┴────┴───────┴───────┴──────────────┘


司法院資訊處製作；財團法人民間司法改革基金會備份。
